【裁判字號】    98,勞簡抗,2
【裁判日期】    980921
【裁判案由】    給付資遣費
【裁判全文】
臺灣臺南地方法院民事裁定             98年度勞簡抗字第2號
抗  告  人  甲○○
相  對  人  永青工程有限公司
法定代理人  乙○○
上列當事人間請求給付資遣費事件，抗告人對於本院新市簡易庭
民國98年7月29日所為裁定（98年度新勞簡字第7號），提起抗告
，本院裁定如下：
    主  文
原裁定廢棄。
抗告費用由相對人負擔。
    理  由
一、抗告意旨略以：本件抗告人係請求相對人永青工程有限公司
    （下稱永青公司）給付資遣費，屬兩造因勞動契約發生爭執
    之訴訟事件，而按勞動契約為諾成契約，且為不要式契約，
    不以訂立書面為必要，僅需勞資雙方意思表示合意即已成立
    。依一般學理認勞動契約之勞工，具有從屬性。基於保護勞
    工之立場，一般就勞動契約關係之成立，均從寬認定，只要
    有部分從屬性，即應成立（最高法院95年度台上字第2102號
    判決參照）。再按勞工安全衛生法施行細則第3條第1項規定
    ：「本法第二條第四項及第五條第二項所稱就業場所，係指
    於勞動契約存續中，由雇主所提示，使勞工履行契約提供勞
    務之場所。」抗告人自始（即民國90年12月24日）即在相對
    人設於台南縣善化鎮○○路97號之台南工務所履行契約提供
    勞務（共計7年5個月），故勞動契約履行地確係在台南地區
    ，依民事訴訟法第12條規定，本件訴訟應由鈞院管轄。原審
    竟採信相對人不實之答辯，謂「兩造間無約定債務履行地」
    ，而駁回抗告人在原審之請求，裁定將兩造間給付資遣費事
    件移送臺灣士林地方法院，自有不當，為此提起抗告，請求
    廢棄原裁定等語。
二、相對人之抗辯：
（一）茲據抗告人提出抗告主張兩造有約定債務履行地為台南，
      惟按：抗告人所提勞工安全衛生法施行細則第三條第一項
      之規定僅係就勞工「就業場所」之認定，此與民事訴訟法
      所指「債務履行地」並非同一概念，而抗告人所提於相對
      人設於台南縣善化鎮○○路97號之台南工務所提供勞務部
      分，其僅係陳述抗告人工作場所之所在地，與兩造間債務
      履行地之認定並無任何適用。且若依抗告人之主張，目前
      多有國內公司約聘人員後，即將之派遣至中國大陸或國外
      駐所提供勞務，則發生勞資爭執時，豈不應以國外法院為
      管轄法院？抗告人將就業場所與債務履行地混為一談，顯
      有誤會。
（二）查抗告人受雇於相對人永青公司，每月薪資皆由相對人永
      青公司逕匯款至抗告人戶頭，故依相對人永青公司之設址
      地，應以台灣士林地方法院為管轄法院自無疑義。
（三）綜觀抗告人所提抗告，無非仍片面主張認抗告人工作場所
      之所在地為債務履行地，顯無理由，鈞院業已於98年7月
      29日依職權裁定移轉本案之管轄法院至台灣士林地方法院
      ，於法並無不合，抗告人之抗告為無理由。
三、按抗告法院認抗告為有理由者，應廢棄或變更原裁定；非有
    必要，不得命原法院或審判長更為裁定。又對於簡易程序之
    第一審裁判，得抗告於管轄之地方法院，其審判以合議行之
    。第一項之抗告程序，準用第四編之規定。民事訴訟法第
    492條、第436條之1第1項、第3項定有明文。而對於私法人
    之訴訟，由其主事務所或主營業所所在地之法院管轄。因契
    約涉訟者，如經當事人定有債務履行地，得由該履行地之法
    院管轄。亦為同法第2條第2項、第12條所明文。此所謂債務
    履行地，專指當事人以契約訂定之清償地而言，故雙務契約
    當事人互負之債務，或分期給付契約中各期給付之履行地，
    非在同一法院管轄區域以內者，各該債務履行地之法院俱有
    管轄權。至關於約定債務履行地之方式並無一定之限制，以
    書面或言詞為之，均無不可。是因雙務契約涉訟者，被告公
    司之主事務所或主營業所所在地，或契約雙方所負之債務履
    行地之法院，均有管轄權，原告自得任向其中一法院起訴。
四、經查，抗告人任職於相對人永青公司期間，其工作地點均為
    相對人設於台南縣善化鎮○○路97號之工務所，業據抗告人
    陳明在卷，並有抗告人提出之永青工程有限公司人事派令公
    告、勞工保險被保險人投保資料表、薪資單等影本在卷可憑
    （詳見原審起訴狀所附證物），相對人對抗告人主張其工作
    場所係在上開處所亦不爭執。則兩造間僱傭契約債務履行地
    之認定，就僱傭契約係以受僱人之勞務給付為契約主要內容
    觀之，抗告人服勞務之就業場所即台南縣善化鎮97號工務所
    ，應屬債務履行地，方符合契約本旨，本院有管轄權應可認
    定。是原審依相對人之聲請將本件訴訟裁定移送臺灣士林地
    方法院，尚有違誤，抗告意旨就原裁定表明不服，指摘原裁
    定不當，求予廢棄，為有理由，爰廢棄原裁定。
五、據上論結，本件抗告為有理由，依民事訴訟法第436條之1第
    3項、第492條、第95條、第78條，裁定如主文。
中    華    民    國    98    年    9     月    21    日
                  民事第二庭    審判長法  官  林念祖
                                      法  官  魏玉英
                                      法  官  張麗娟
以上正本係照原本作成。
本裁定不得抗告。
中    華    民    國    98    年    9     月    21    日
                                      書記官  楊宗倫


司法院資訊處製作；財團法人民間司法改革基金會備份。
